【裁判字號】    90,上訴,859
【裁判日期】    900829
【裁判案由】    違反槍彈藥刀械管制條例
【裁判全文】
臺灣高等法院高雄分院刑事判決                      九十年度上訴字第八五九號
    上  訴  人
    即  被  告  甲○○
    義務辯護人  施吉安
右上訴人因違反槍砲彈藥刀械管制條例案件，不服臺灣高雄地方法院八十九年度訴字
第三七三號中華民國九十年三月八日第一審判決，提起上訴，本院判決如左：
      主  文
上訴駁回。
      理  由
一、按提起上訴，應於判決送達後十日內為之；又提起上訴，應以上訴書狀提出於原
    審法院為之，刑事訴訟法第三百四十九條、第三百五十條第一項分別定有明文。
    又被告接受文書之送達，應為接受文書之送達，應將其住所、居所或事務所向法
    院或檢察官陳明；又送達文書，除刑事訴訟法有特別規定外，準用民事訴訟法之
    規定，刑事訴訟法第五十五條第一項、第六十二條亦分別定有明文。而送達於應
    受送達人之住、居所、事務所或營業所行之，民事訴訟法第一百三十六條第一項
    定有明文，亦為刑事訴訟所準用。本件上訴人甲○○於原審八十九年七月二十五
    日調查時所呈報之住址為高雄市○○區○○街一九０巷七之二號三樓（見原審卷
    第十八頁），嗣後原審法院於八十九年十二月十四日所為之再開辯論裁定書亦於
    八十九年十二月二十七日寄送高雄市○○區○○街一九０巷七之二號三樓，由上
    訴人親自簽收該裁定書，亦有送達證書回執一紙附於原審卷內可憑（見原審卷第
    一五一頁）；而原審法院復定審理期日預計於九十年一月十八日開庭，其送達證
    書亦於九十年一月十六日寄送高雄市○○區○○街一九０巷七之二號三樓，由上
    訴人親自簽收，亦有送達證書一紙在卷足證（見原審卷第一五五頁）；而上訴人
    於九十年一月十八日亦呈報答辯狀，其住址亦係記載為高雄市○○區○○街一九
    ０巷七之二號，亦有刑事答辯狀一紙附卷可供參酌（見原審卷第一六四頁至第一
    六六頁）；再原審法院於九十年二月八日定期，預計於九十年二月二十二日開庭
    ，該審理傳票亦於九十年二月二十日寄存於高雄市政府警察局小港分局小港派出
    所，而上訴人於九十年二月二十二日則按時於當日下午三時準時出庭應訊，並陳
    述其住址為澎湖縣馬公市烏崁里烏崁一０五號暨高雄市○○區○○街一九０巷七
    之二號三樓等情，亦有送達證書、審判筆錄各一紙在卷為證（見原審卷第一九三
    頁、第一九七頁）；另上訴人於九十年二月八日所書寫之聲請書，亦記載住址為
    高雄市○○區○○街一九０巷七之二號三樓，復有聲請書暨信封各一紙在卷可憑
    （見原審卷第一九０之一頁、第一九一頁）；而該案言詞辯論後，上訴人於九十
    年三月二十日，在高雄市○○區○○街一九０巷七之二號親見簽收該判決書等情
    ，又有送達證書一紙可為佐證（見原審卷第二一三頁），顯然前開各類書狀均於
    高雄市○○區○○街一九０巷七之二號三樓由上訴人親自簽收，本件既係由上訴
    人於高雄市○○區○○街一九０巷七之二號三樓親自簽收原審判決書，自應以該
    址為計算上訴期間之依據，尚不得於事後復陳明其他非原審法院轄區之住址，而
    扣除在途期間。
二、另上訴人於九十年四月二日所記載之上訴狀內雖記載其住址為澎湖縣馬公市烏崁
    里烏崁一０五號，惟其信封上亦記載寄件之住址為高雄市○○區○○街一九０巷
    七之二號，復有信封一紙在卷可憑（見本院卷內所附），本院復於九十年六月十
    八日送達預定於九十年六月二十八日開庭調查，經上訴人本人在高雄市○○區○
    ○街一九０巷七之二號三樓簽收，亦有送達證書一紙在卷可憑，況上訴人九十年
    六月二十六日所具刑事訴訟狀內所載住址亦為高雄市○○區○○街一九０巷七之
    二號三樓，亦有刑事訴訟狀一紙附於本院卷內足證，益足證明上訴人係以高雄市
    小港區○○街一九０巷七之二號三樓為其現住地，顯然上訴人之現居住址係高雄
    市○○區○○街一九０巷七之二號三樓無訛，依前開刑事訴訟準用民事訴訟法之
    規定，自可對上訴人之居所高雄市○○區○○街一九０巷七之二號三樓為送達。
    詎上訴人竟遲至九十年四月二日始提起上訴，亦有上訴狀一紙附於本院卷內可憑
    （其上訴狀之住址雖記載澎湖縣馬公市烏崁里烏崁一０五號，惟其寄送之信封則
    將住址登載為高雄市○○區○○街一九０巷七之二號，益足證明上訴人現居於高
    雄市○○區○○街一九０巷七之二號）。而上訴人甲○○既現居於高雄市○○區
    ○○街一小港區○○街一九０巷七之二號三樓，為臺灣高雄地方法院之所在地（
    該院所在地為高雄市），無從於接受判決後再變更其住址，以為其扣除在途期間
    之依據。上訴人既係居於高雄市○○區○○街一小港區○○街一九０巷七之二號
    三樓，自無扣除在途期間之必要，上訴人上訴屆滿期間應為九十年三月三十日，
    且九十年三月三十日亦非例假日或國定假日，亦無順延之問題。詎上訴人竟遲至
    九十年四月三日始具狀提起上訴，顯已逾十日期間，按之上開規定，顯屬違背法
    律上之程式。應由本院依同法第三百六十七條前段，判決如主文。
據上論斷，應依刑事訴訟法第三百六十七條前段，判決如主文。
本案經檢察官林應華到庭執行職務。
中    華    民    國      九十      年       八       月   二十九     日
                              臺灣高等法院高雄分院刑事第五庭
                                  審判長法官  吳水木
                                        法官  趙文淵
                                        法官  陳朱貴
右正本證明與原本無異。
如不服本判決，應於判決送達後十日內向本院提出上訴狀，其未述理由者並應於提
出上訴狀後十日內向本院補提理由書（應附繕本)。
                                      書記官  呂素珍
中    華    民    國      九十      年       八       月     三十一   日
                                                                    Ｊ


司法院資訊處製作；財團法人民間司法改革基金會備份。
